臺灣雲林地方法院刑事判決
109年度訴字第908號
公  訴  人  臺灣雲林地方檢察署檢察官
被      告  游弈學


上列被告因詐欺案件，經檢察官提起公訴（108年度偵字第4513
號、第5691號、第6351號、109年度偵字第656號、第1793號、第
5618號、第6859號），本院判決如下：
    主  文
丑○○犯如附表一各編號所示之罪，各處如附表一各編號主文欄所
示之刑。應執行有期徒刑貳年。
扣案之蘋果廠牌行動電話壹支（含門號○○○○○○○○○○號SIM卡壹張
）沒收；未扣案之犯罪所得新臺幣壹萬貳仟元沒收，於全部或一
部不能沒收或不宜執行沒收時，追徵其價額。
    事  實
一、丑○○自民國108年6月起，加入電話自稱「王經理」、Line暱
    稱為「豪」、「華哥」、「蕭專員」等真實姓名不詳之成年
    人所組成之三人以上、以實施詐術為手段，具有持續性、牟
    利性之有結構性詐欺犯罪組織（丑○○涉犯違反組織犯罪防制
    條例部分，先繫屬於臺灣嘉義地方法院），並擔任領取包裹
    、提領被害人款項之車手工作，約定可獲取每日新臺幣（下
    同）800元之報酬。丑○○與「豪」及其所屬之詐欺集團成員
    （無證據證明該集團成員中有未滿18歲之人），基於意圖為
    自己不法所有之三人以上共同詐欺取財（附表二編號9、10
    為三人以上共同以網際網路對公眾散布而詐欺取財）及掩飾
    、隱匿特定犯罪所得之去向、所在之犯意聯絡，分別為以下
    犯行，丑○○因而共獲取12,000元之報酬：
  ㈠丑○○於該詐欺集團之不詳成員以如附表二編號1至7、9至12「
    詐騙方式」欄所示之詐騙手法，詐騙辰○○、甲○○、丁○○、辛○○、庚○○、己○○、乙○○、子○○、戊○○○、寅○○、壬○○，致其
    等均陷於錯誤，分別於附表二編號1至7、9至12所示匯款時
    間，將附表二編號1至7、9至12所示之匯款金額，匯入附表
    二編號1至7、9至12所示之人頭帳戶後，丑○○持自己或癸○○
    （本院另行審理）幫助領取之包裹內之人頭帳戶金融卡，依
    「豪」通知之人頭帳戶密碼，於如附表二編號1至7、9至11
    所示「提領時間」、「提領地點」、「提領金額」提領一空
    （編號12所示壬○○所匯款項，丑○○雖持有該人頭帳戶金融卡
    ，然因故無法進行提領，未能得逞而洗錢未遂），丑○○再將
    所提領之款項扣除應得報酬後，將所提領之款項匯入「豪」
    所指定之不明帳戶，以此等迂迴層轉之方式，掩飾詐欺犯罪
    所得之去向。
  ㈡丑○○於該詐欺集團之不詳成員以如附表二編號8「詐騙方式」
    欄所示之詐騙手法，詐騙卯○○，致其陷於錯誤，於附表二編
    號8-1、8-2所示匯款時間，將附表二編號8-1、8-2所示之匯
    款金額，匯入附表二編號8-1、8-2所示之人頭帳戶後，丑○○
    持附表二編號8-1所示之人頭帳戶金融卡，於如附表二編號8
    -1所示「提領時間」、「提領地點」、「提領金額」提領一
    空；丑○○、癸○○（起訴效力所及另案擴張審理）基於意圖為
    自己不法所有之共同詐欺取財及掩飾、隱匿特定犯罪所得之
    去向、所在之犯意聯絡，於癸○○領取包裹後，由癸○○持包裹
    內之如附表二編號8-2所示人頭帳戶金融卡，依「豪」通知
    丑○○之人頭帳戶密碼，於如附表二編號8-2所示「提領時間
    」、「提領地點」、「提領金額」提領一空，將所提領之款
    項匯入「豪」所指定之不明帳戶，以此等迂迴層轉之方式，
    掩飾詐欺犯罪所得之去向。
二、案經子○○、戊○○○訴由彰化縣警察局員林分局報告臺灣彰化
    地方檢察署呈請臺灣高等檢察署檢察長核轉臺灣雲林地方檢
    察署檢察官、臺灣嘉義地方檢察署呈請臺灣高等檢察署檢察
    長核轉臺灣雲林地方檢察署檢察官，並經己○○、辰○○、甲○○
    、丁○○、卯○○、庚○○、乙○○告訴，雲林縣警察局西螺分局、
    斗六分局、斗南分局報告臺灣雲林地方檢察署檢察官偵查起
    訴。
    理  由
壹、證據能力部分
    被告以外之人於審判外之陳述，雖不符合刑事訴訟法第159
    條之1至第159條之4之規定，經當事人於審判程序同意作為
    證據，法院審酌該言詞陳述或書面陳述作成時之情況，認為
    適當者，亦得為證據；當事人、代理人或辯護人於法院調查
    證據時，知有第159條第1項不得為證據之情形，而未於言詞
    辯論終結前聲明異議者，視為有前項之同意，刑事訴訟法第
    159條之5第1項、第2項分別定有明文。查本判決下列所引用
    其他各項被告以外之人於審判外之陳述，檢察官、被告丑○○
    於本院準備程序均同意有證據能力（本院卷一第201頁），
    迄至言詞辯論終結前亦未再聲明異議，且本院於審判期日已
    依法進行證據之調查、辯論，被告訴訟上之權利已受保障，
    故本院審酌上開證據資料製作時之情況，依前述規定，認均
    具有證據能力。至其餘憑以認定被告犯罪事實之本判決下列
    所引各項非供述證據，查無違反法定程序取得之情，依同法
    第158條之4規定反面解釋，均具有證據能力。
貳、認定犯罪事實所憑證據及理由
一、上揭犯罪事實，業據被告丑○○於警詢、偵訊及本院準備程序
    及審理時坦承不諱（警910卷第139至144頁，警277卷一第59
    至65、79至82頁，警666卷第5至10頁，警2418卷第3至6頁，
    警3304卷第1至3頁，核交2376卷第18至20頁，偵4513卷第21
    至23、71至77、113至125頁，偵1793卷第61至63、65頁，偵
    11099卷第11至18、93至95頁，偵6351卷第115至120頁，偵7
    862卷第89至91頁，警9201卷第8至11頁，本院卷一第180至1
    84頁，本院卷二第11、12頁），核與共同被告癸○○於警詢、
    偵訊及本院準備程序及審理時所述大致相符（警910卷第109
    至114、115至117、119至123頁，偵4513卷第13至15、17頁
    ，警9201卷第4至7頁，本院卷二第7至34、37至79頁），且
    有證人陳品宏、楊哲嘉、李佳錠、黃景裕、高俊宇於警詢、
    證人張湘敏於偵訊證述情節大致相符（警910卷第15至17頁
    ，警277卷一第153至155、164至165、195至197頁，警2418
    卷第7至9頁，偵4513卷第74至75、79頁，偵1793卷第67至69
    頁，警9201卷第19至21頁，偵6351卷第143至144頁），並有
    如附表二所示之卷證、雲林縣警察局斗南分局扣押筆錄及扣
    押物品目錄表2份、數位證物搜索及勘察採證同意書2紙、丑
    ○○手機相片、被告間Line對話紀錄24張、癸○○手機相片、車
    輛詳細資料報表及照片各1份、證人即人頭帳戶陳品宏之內
    政部警政署反詐騙案件紀錄表1份、臺中市政府警察局霧峰
    分局十九甲派出所受理各類案件紀錄表、刑事案件報案三聯
    單影本各1份、統一超商于滿門市監視器翻拍畫面3張、監視
    器翻拍畫面3張、手機截圖、7-11貨態查詢系統、統一超商
    交貨便服務單、使用通訊軟體LINE與詐騙集團間之對話紀錄
    22張、證人即人頭帳戶李佳錠之雲林縣警察局斗南分局搜索
    扣押筆錄及扣押物品目錄表1份、統一超商交貨便服務單、
    李佳錠帳戶APP查看交易明細、郵局帳戶明細1份、證人即人
    頭帳戶黃景裕之網路借貸廣告翻拍照片1張、統一超商交貨
    便服務單、證人張湘敏之臺灣雲林地方檢察署檢察官108年
    度偵字第6351號不起訴處分書（警910卷第910卷第11、13、
    19、21至23、27、29至33、145至149、153至157、161、163
    頁，警277卷一第12至17、38至50、57至58、67至72、93至1
    14、118至140、156至163、166至168、170至171、199、200
    頁，警277卷二第367、368頁，偵6351卷第159至160頁）附
    卷可參，足認被告之任意性自白與事實相符，堪以採信。從
    而，本案事證明確，被告犯行堪以認定，應依法論科。
二、論罪科刑
  ㈠被告就附表二編號1至8、11所示提領辰○○、甲○○、丁○○、辛○○、庚○○、己○○、乙○○、卯○○、寅○○受詐騙款項之所為，均
    係犯刑法第339條之4第1項第2款之三人以上共同詐欺取財罪
    、洗錢防制法第14條第1項之洗錢罪；就附表二編號9、10所
    示提領子○○、戊○○○受詐騙款項之所為，均係犯刑法第339條
    之4第1項第2、3款之三人以上共同以網際網路對公眾散布而
    犯詐欺取財罪、洗錢防制法第14條第1項之洗錢罪；就附表
    二編號12所為，係犯刑法第339條之4第1項第2款之三人以上
    詐欺取財罪及洗錢防制法第14條第2項、第1項之一般洗錢未
    遂罪。
  ㈡附表二編號12所示被害人壬○○遭詐騙轉帳匯款至編號12所示
    帳戶前，被告已持該人頭帳戶金融卡多次提領現款（領款時
    間、金額、地點均詳如附表二編號8-1、11所示），可知該
    人頭帳戶金融卡係在被告實力支配之下，由被告隨時待命依
    指示持以領款，是該等款項雖因故未經提領，亦無礙於被告
    與所屬本案詐欺集團不詳成員該次詐欺取財犯行，在附表二
    編號12之被害人壬○○遭詐騙轉帳匯款至如編號12所示人頭帳
    戶後即已既遂之認定；另就此部分所犯洗錢部分，因被告未
    及提領，則係已著手於犯罪行為之實行而未遂，為未遂犯。
　㈢數行為於同時同地或密切接近之時地實施，侵害同一之法益
    ，各行為之獨立性極為薄弱，依一般社會健全觀念，在時間
    差距上，難以強行分開，在刑法評價上，以視為數個舉動之
    接續施行，合為包括之一行為予以評價，較為合理，則屬接
    續犯，而為包括之一罪（最高法院86年度台上字第3295號判
    決意旨參照）。又所謂「數行為在密切接近之時、地實施」
    之認定，需依所犯之罪質，受侵害之法益，行為之態樣，及
    一般社會健全之觀念認定（最高法院99年度台上字第6596號
    判決意旨參照）。被告就附表二編號1、4、6、7、8所示犯
    行，各係基於提領各該被害人財物之單一犯意，於密接之時
    間先後數次依詐騙集團成員之指示提領匯入指示之人頭帳戶
    之款項，被告客觀上雖存有複數舉止，惟係於密切接近之時
    提領各該被害人之財物之單一目的，對各該被害人各行為之
    獨立性薄弱，依一般社會通念，各應評價為數個舉動之接續
    進行，均應合為包括之一行為，就各該被害人應各為接續犯
    而分別論以一罪。
  ㈣被告其就附表二編號1至8、11部分係以一行為同時觸犯刑法
    第339條之4第1項第2款之犯三人以上共同詐欺取財罪、洗錢
    防制法第14條第1項之洗錢罪，為想像競合犯，應依刑法第5
    5條之規定，從一重論以刑法第339條之4第1項第2款之犯三
    人以上共同詐欺取財罪；就附表二編號9、10所為，係一行
    為同時觸犯刑法第339條之4第1項第2、3款之三人以上共同
    以網際網路對公眾散布而犯詐欺取財罪、洗錢防制法第14條
    第1項之洗錢罪，為想像競合犯，應依刑法第55條規定，從
    一重之三人以上共同以網際網路對公眾散布而犯詐欺取財罪
    ；就附表二編號12所示之犯行，以一行為同時觸犯刑法第33
    9條之4第1項第2款三人以上詐欺取財罪及洗錢防制法第14條
    第2項、第1項之一般洗錢未遂罪，屬一行為觸犯數罪名之想
    像競合犯，應依刑法第55條之規定，從一重之刑法第339條
    之4第1項第2款之三人以上共同詐欺取財罪處斷。
  ㈤共同正犯之成立，只須具有犯意之聯絡與行為之分擔，既不
    問犯罪動機起於何人，亦不必每一階段犯行，均經參與。意
    思之聯絡不限於事前有協議，即僅於行為當時有共同犯意之
    聯絡者，亦屬之。且其表示之方法，亦不以明示通謀為必要
    ，即相互間有默示之合致，亦無不可。而共同實施犯罪行為
    之人，在合同意思範圍以內，各自分擔犯罪行為之一部，相
    互利用他人之行為，以達其犯罪目的者，即應對全部所發生
    之結果，共同負責（最高法院28年度上字第3110號、34年度
    上字第862號、73年度台上字第2364號判決意旨參照）。又
    共同正犯之意思聯絡，原不以數人間直接發生者為限，即有
    間接之聯絡者，亦包括在內。如甲分別邀約乙、丙犯罪，雖
    乙、丙間彼此並無直接之聯絡，亦無礙於其為共同正犯之成
    立（最高法院77年度台上字第2135號判決意旨參照）。現今
    詐欺犯罪集團參與人數眾多，分工亦甚縝密，為達詐欺取財
    之目的，復為隱匿日後犯罪所得，防止遭查緝，多將每個人
    所負責之工作予以切割、細分，彼此分工，均屬犯罪集團之
    重要組成成員。本案被告參與本案詐欺集團，雖未親自對附
    表二各編號所示被害人實施電話詐騙行為，而由同集團之其
    他成員為之，但其與該詐欺集團其他不詳成員之間，就附表
    二各編號之犯行，分工負責領取包裹、提款等工作，堪認被
    告與「豪」及其等所屬詐欺集團其餘成員間，具有相互利用
    之共同犯意，而各自分擔部分犯罪行為，是被告就加入本案
    詐欺集團期間，就附表二編號1至12所示犯行，與「豪」及
    其他本案詐欺集團成員間，均互有犯意聯絡與行為分擔，各
    應論以共同正犯。就附表二編號8-2所示犯行，被告與癸○○
    間，有犯意聯絡及行為分擔，應依刑法第28條之規定，論以
    共同正犯。
  ㈥詐欺取財罪，係為保護個人之財產法益而設，行為人罪數之
    計算，自應依遭詐騙之被害人人數計算，是被告所犯如附表
    二編號1至12所示12次加重詐欺取財犯行，均犯意各別、行
    為互殊，且侵害法益不同，應均予分論併罰。
　㈦想像競合犯之處斷刑，本質上係「刑之合併」。其所謂從一
    重處斷，乃將想像競合犯組成之評價上數罪，合併為科刑一
    罪，其所對應之刑罰，亦合併其評價上數罪之數法定刑，而
    為一個處斷刑。易言之，想像競合犯侵害數法益者皆成立犯
    罪，論罪時必須輕、重罪併舉論述，同時宣告所犯各罪名，
    包括各罪有無加重、減免其刑之情形，亦應說明論列，量刑
    時併衡酌輕罪部分量刑事由，評價始為充足，然後依刑法第
    55條前段規定「從一重處斷」，非謂對於其餘各罪可置而不
    論。因此，法院決定處斷刑時，雖以其中最重罪名之法定刑
    ，做為裁量之準據，惟於裁量其輕重時，仍應將輕罪合併評
    價在內（最高法院108年度台上字第4405、4408號判決要旨
    ）。準此：按洗錢防制法第16條第2項規定，犯前二條之罪
    ，在偵查或審判中自白者，減輕其刑。被告於偵查及本院審
    判中就違反洗錢防制法部分之犯罪事實有所自白，應認其符
    合洗錢防制法第16條第2項之自白減刑要件，雖所犯一般洗
    錢罪係屬想像競合犯其中之輕罪，惟本院於後述量刑時仍將
    一併衡酌該部分減刑事由，先此說明。
  ㈧爰以行為人責任為基礎，審酌被告正值青年，竟不思以正常
    途徑賺取財物，圖謀非法所得而加入詐欺集團擔任車手工作
    ，所為助長犯罪之猖獗，破壞社會民眾間之信賴關係，而受
    騙之人之財產落入詐欺集團手中後，難以追查資金流向，求
    償無門，實應懲戒，並斟酌被告並無其他犯罪前科，繫屬於
    臺灣嘉義地方法院案件係參與同一集團期間所犯詐欺之素行
    ，有臺灣高等法院被告前案紀錄表可佐，另參酌被告犯後坦
    承犯行，其表示雖有意願賠償被害人，惟賠償能力不足，會
    努力賺錢日後償還被害人等語（本院卷二第194、195頁），
    均尚未與被害人和解、賠償之犯罪後態度，兼衡被告之犯罪
    動機、目的、於詐欺集團所擔任之角色為車手，被害人之損
    害程度等節，暨被告自陳高中畢業之智識程度，未婚、無子
    女、家中有父母、弟弟之家庭生活狀況，以工為業、日薪約
    1,000至1,200元之經濟狀況等一切情狀，量處如附表一所示
    之刑，並定其應執行之刑如主文所示。
三、沒收
  ㈠按供犯罪所用、犯罪預備之物或犯罪所生之物，屬於犯罪行
    為人者，得沒收之，刑法第38條第2項前段定有明文。查扣
    案之蘋果廠牌行動電話1支（含門號0000000000號SIM卡1張
    ），為被告所有，供其與詐欺集團聯繫，以犯附表二編號1
    至12犯行所用之物等情，為被告供述在卷（本院卷一第185
    頁，本院卷二第14至15、188、189頁），爰宣告沒收。
  ㈡按犯罪所得，屬於犯罪行為人者，沒收之，刑法第38條之1第
    1項前段定有明文，苟無犯罪所得，自不生利得剝奪之問題
    。經查：
  ⒈被告稱：犯本案期間1日獲得報酬800元，共獲得報酬12,000
    元，扣案2,000元為花剩下的錢，為不法所得等語（本院卷
    二第17、18、189、194頁），經本院質諸本案係6月至7月3
    日間所犯，被告丑○○另案經起訴之犯行係7月4日、5日（臺
    灣嘉義地方檢察署檢察官108年度偵字第7862號起訴書，本
    院卷一第289至295頁），則7月9日扣案之2,000元是否與本
    案相關已有可疑，被告亦表示扣案之2,000元與本案無關等
    語（本院卷二第17、18頁）。因此，本院就被告扣案之2,00
    0元，不予宣告沒收。被告自承本案之犯罪所得12,000元（
    本院卷二第17頁），未據扣案，應依刑法第38條之1第1項前
    段、第3項諭知沒收，於全部或一部不能沒收時或不宜執行
    沒收時，追徵其價額。
  ⒉另就附表二編號12部分被害人壬○○匯入證人李佳錠帳戶內5,0
    00元，由人頭帳戶之證人李佳錠領取帳戶內之5,106元交與
    警局扣案，其中5,000元等同係被害人之款項，106元無證據
    證明與犯罪有關，均不予宣告沒收。
四、不另為不受理諭知部分
  ㈠公訴意旨略以：被告自108年6月起，加入電話自稱「王經理
    」、Line暱稱為「豪」、「華哥」、「蕭專員」等真實姓名
    不詳之成年人所組成之三人以上、以實施詐術為手段，具有
    持續性、牟利性之有結構性詐欺犯罪組織，並擔任領取包裹
    、提領被害人款項之車手工作，依指示於附表二編號1所示
    之提領時、地，以自動提款機提領附表二編號1所示詐欺款
    項，除犯前開加重詐欺罪、洗錢罪外，亦另涉有組織犯罪防
    制條例第3條第1項後段之參與犯罪組織罪嫌。
  ㈡按行為人於參與同一詐欺集團之多次加重詐欺行為，因部分
    犯行發覺在後或偵查階段之先後不同，肇致起訴後分由不同
    之法官審理，為裨益法院審理範圍明確、便於事實認定，即
    應以數案中「最先繫屬於法院之案件」為準，以「該案件」
    中之「首次」加重詐欺犯行與參與犯罪組織罪論以想像競合
    。縱該首次犯行非屬事實上之首次，亦因參與犯罪組織之繼
    續行為，已為該案中之首次犯行所包攝，該參與犯罪組織行
    為之評價已獲滿足，自不再重複於他次詐欺犯行中再次論罪
    ，俾免於過度評價及悖於一事不再理原則（最高法院109年
    度台上字第3945號判決意旨參照）。
  ㈢經查，被告固有參與犯罪組織之犯行，然本案係於109年12月
    21日繫屬於本院（本院卷一第17頁），而被告前因參與同一
    犯罪組織之加重詐欺等案件，已於109年9月22日先繫屬於臺
    灣嘉義地方法院以109年度金訴字第132號審理中（下稱前案
    ），有臺灣高等法院被告前案紀錄表在卷可按。是依首揭說
    明，前案中之「首次」加重詐欺犯行，方屬應與被告參與犯
    罪組織犯行論以想像競合之「首次」加重詐欺犯行，本案加
    重詐欺犯行即非所謂「首次」犯行，僅單獨論罪科刑即可，
    而無於本案再重複審究被告參與犯罪組織罪之餘地。
  ㈣準此，公訴意旨認被告涉有參與犯罪組織罪嫌，然其所涉此
    部分罪嫌，應屬前案起訴效力所及之審理範圍，自應由前案
    審理，乃檢察官誤於本案重行起訴，於法即有未合，依上揭
    法律規定，此部分本應諭知不受理之判決，然因公訴意旨認
    此部分與被告加重詐欺罪部分有想像競合犯之裁判上一罪關
    係，爰就此部分不另為不受理之諭知。另因本案被告不構成
    參與犯罪組織罪，自不需依同條例第3條第3項規定宣告強制
    工作，一併敘明。
據上論斷，應依刑事訴訟法第299條第1項前段，洗錢防制法第14條第1項、第2項、第16條第2項，刑法第11條前段、第28條、第339條之4第1項第2、3款、第55條前段、第51條第5款、第38條第2項前段、第38條之1第1項前段、第3項，刑法施行法第1條之1第1項，判決如主文。
本案經檢察官江金星、丙○○提起公訴，檢察官林豐正到庭執行職
務。
中　　華　　民　　國　　110 　年　　5 　　月　　24　　日
                  刑事第三庭  審判長法  官  吳基華
　　　　　　　　　　　              法  官  陳育良
　　　　　　　　　　　              法  官  張恂嘉
以上正本證明與原本無異。
如不服本判決應於收受判決後20日內向本院提出上訴書狀，並應
敘述具體理由；其未敘述上訴理由者，應於上訴期間屆滿後20 
日內向本院補提理由書（均須按他造當事人之人數附繕本）。「
切勿逕送上級法院」。
告訴人或被害人如對於本判決不服者，應具備理由請求檢察官上
訴，其上訴期間之計算係以檢察官收受判決正本之日期為準。
                                    書記官   洪青霜
中　　華　　民　　國　　110 　年　　5 　　月　　24　　日
附錄本案論罪科刑法條全文：
中華民國刑法第339條之4
犯第三百三十九條詐欺罪而有下列情形之一者，處一年以上七年
以下有期徒刑，得併科一百萬元以下罰金：
一、冒用政府機關或公務員名義犯之。
二、三人以上共同犯之。
三、以廣播電視、電子通訊、網際網路或其他媒體等傳播工具，
    對公眾散布而犯之。
前項之未遂犯罰之。
洗錢防制法第14條
有第二條各款所列洗錢行為者，處七年以下有期徒刑，併科新臺
幣五百萬元以下罰金。
前項之未遂犯罰之。
前二項情形，不得科以超過其特定犯罪所定最重本刑之刑。

附表一：論罪科刑表 
編號 犯罪事實 主文 1 如附表二編號1 丑○○犯三人以上共同詐欺取財罪，處有期徒刑壹年參月。 2 如附表二編號2 丑○○犯三人以上共同詐欺取財罪，處有期徒刑壹年壹月。 3 如附表二編號3 丑○○犯三人以上共同詐欺取財罪，處有期徒刑壹年壹月。 4 如附表二編號4 丑○○犯三人以上共同詐欺取財罪，處有期徒刑壹年貳月。 5 如附表二編號5 丑○○犯三人以上共同詐欺取財罪，處有期徒刑壹年貳月。 6 如附表二編號6 丑○○犯三人以上共同詐欺取財罪，處有期徒刑壹年貳月。 7 如附表二編號7 丑○○犯三人以上共同詐欺取財罪，處有期徒刑壹年貳月。 8 如附表二編號8 丑○○犯三人以上共同詐欺取財罪，處有期徒刑壹年貳月。 9 如附表二編號9 丑○○犯三人以上共同以網際網路對公眾散布而詐欺取財罪，處有期徒刑壹年壹月。 10 如附表二編號10 丑○○犯三人以上共同以網際網路對公眾散布而詐欺取財罪，處有期徒刑壹年壹月。 11 如附表二編號11 丑○○犯三人以上共同詐欺取財罪，處有期徒刑壹年貳月。 12 如附表二編號12 丑○○犯三人以上共同詐欺取財罪，處有期徒刑壹年壹月。 

附表二：犯行附表 
編號 告訴 人 詐騙方式 告訴人匯款時間 存入之人頭帳戶 匯款金額 提領時間 提領地點 提領金額(新臺幣) 證據出處 1 辰○○(提告) 於108年6月18日11時許，詐欺集團成員佯為告訴人之前員工「洪偉」，向告訴人借款310,000元。嗣要求告訴人依指示匯款。 108年6月19日13時11分許 新光銀行000-0000000000000(戶名：楊哲嘉)。 100,000元 108年6月19日14時5分36秒至8分9秒 雲林縣○○鄉○○路000號(古坑郵局) 提領次數5次，分別為4次20,005元、10,005元(其中5元為手續費) ⒈證人辰○○警詢中證述。（警277卷二第228至230頁） ⒉內政部警政署反詐騙案件紀錄表1紙（警277卷二第231頁） ⒊臺北市政府警察局松山分局松山派出所受理詐騙帳戶通報警示簡便格式表、各類案件紀錄表、陳報單、刑事案件報案三聯單影本各1份（警277卷二第232、236至238頁） ⒋金融機構聯防機制通報單影本1紙（警277卷二第233頁） ⒌永豐銀行存簿封面影本1紙（警277卷二第234頁） ⒍永豐銀行匯款明細1份（警277卷二第235頁） ⒎被告丑○○提款之監視器畫面（警277號卷一第62頁） ⒏臺灣新光商業銀行股份有限公司集中作業部108年9月20日新光銀集作字第1080116160號函及所附資料1份（偵1793卷第73至79頁） ⒐臺灣新光商業銀行股份有限公司集中作業部108年10月24日新光銀集作字第1080176123號函及所附資料1份（偵6351卷第43至50頁） 2 甲○○(提告) 詐欺集團成員佯為放貸業者，並以Line暱稱「吳嘉恩」與告訴人聯絡，告知告訴人：需提供帳戶以供還款之用。嗣要求告訴人依指示匯款。 108年6月20日11時21分許 臺灣銀行000-000000000000帳戶(戶名：甲○○)。 5,000元 108年6月20日13時7分47秒 雲林縣○○鄉○○路00號(古坑東和郵局) 15,000元（其中5,000元為被害人甲○○匯入）（檢察官當庭更正金額） ⒈證人甲○○警詢中證述（警277卷二第239至240頁） ⒉中華郵政股份有限公司花蓮郵局108年10月15日花行字第1080000739號函文及所附之帳戶交易明細1份（警277卷二第241至243頁） ⒊被告丑○○提款之監視器畫面（警910號卷第142、183、185頁，警277號卷一第62、74、75頁） ⒋臺灣銀行營業部108年9月20日營存密字第10850292931號函及所附資料（警277號卷二第346至349頁） ⒌臺灣銀行北花蓮分行中華民國108年10月24日北花蓮營密字第10800035131號函文及所附資料1份（偵6351卷第51至59頁、偵4513卷第53至57頁） 3 丁○○(提告) 於108年6月8日，詐欺集團成員佯為放貸業者，告知告訴人：需先提供擔保始能放款。嗣要求告訴人依指示匯款。 於108年6月20日14時39分 臺灣銀行000-000000000000(戶名：甲○○) 5,000元 108年6月20日14時49分13秒（檢察官當庭更正） 雲林縣○○鎮○○路00號(斗南郵局) 20,000元 ⒈證人丁○○警詢中證述（警277卷二第250至252頁） ⒉玉山銀行個金集中部108年10月24日玉山個（集中）字第1080123357號函及所附資料1份（警277卷二第253至255頁） ⒊被告丑○○提款之監視器畫面（警910號卷第142、187至191頁，警277號卷一第63、76至78頁） ⒋臺灣銀行營業部108年9月20日營存密字第10850292931號函及所附資料（警277號卷二第346至349頁） ⒌臺灣銀行北花蓮分行中華民國108年10月24日北花蓮營密字第10800035131號函文及所附資料1份（偵6351卷第51至59頁、偵4513卷第53至57頁） 4 辛○○(未提告) 於108年6月19日20時許，詐欺集團不詳成員，佯為辛○○之友人「何碧桃」向證人借款。嗣要求辛○○依指示匯款。 108年6月20日14時40分許 臺灣銀行000-000000000000(戶名：甲○○) 50,000元 108年6月20日14時50分24秒  108年6月20日14時51分22秒  （檢察官當庭更正） 雲林縣○○鎮○○路00號(斗南郵局)    （檢察官當庭更正） 20,005元(其中5元為手續費)  20,005元(其中5元為手續費)  （檢察官當庭更正） ⒈證人辛○○警詢中證述（警910卷第174至175頁） ⒉內政部警政署反詐騙諮詢專線紀錄表1份（警910卷第171頁） ⒊臺南市政府警察局第四分局華平派出所陳報單影本1紙、受理詐騙帳戶通報警示簡便格式表影本1紙、受理刑事案件報案三聯單影本1張（警910卷第173、177頁，偵277號卷二第263頁） ⒋辛○○提出之匯款中國信託商業銀行存摺封面（警910卷第182頁） ⒌被告丑○○提款之監視器畫面（警910號卷第142、187至191頁，警277號卷一第63、76至78頁） ⒎臺灣銀行營業部108年9月20日營存密字第10850292931號函及所附資料（警277號卷二第346至349頁） ⒏臺灣銀行北花蓮分行中華民國108年10月24日北花蓮營密字第10800035131號函文及所附資料1份（偵6351卷第51至59頁、偵4513卷第53至57頁） 5 庚○○(提告) 於108年6月21日15時8分許，詐欺集團成員「華哥」佯為放貸業者，告知告訴人：得借貸200,000元，惟需先匯款30,000元始能撥款。嗣要求告訴人依指示匯款。 一、 108年6月21日15時31分10秒 二、 108年6月21日16時14分34秒 臺灣銀行000-000000000000(戶名：甲○○) 一、 10,000元 二、 20,000元 108年6月21日16時30分41秒 雲林縣○○市○○路000號(福懋興業ATM) 33,000元(其中30,000元為被害人所匯) ⒈證人庚○○警詢中證述（警2418卷第89至91頁） ⒉監視器提領畫面（警2418號卷第13頁） ⒊臺灣銀行北花蓮分行中華民國108年10月24日北花蓮營密字第10800035131號函文及所附資料1份（偵6351卷第51至59頁、偵4513卷第53至57頁） ⒋臺灣銀行營業部108年9月20日營存密字第10850292931號函及所附資料（警277號卷二第346至349頁　 ⒌臺東縣政府警察局臺東分局永樂派出所受理詐騙帳戶通報警示簡便格式表、刑事案件報案三聯單、各類案件紀錄表影本各1份（警2418卷第93至97頁） ⒍內政部警政署反詐騙案件紀錄表影本1紙（警2418卷第99頁） ⒎郵政自動櫃員機交易明細表2紙（警2418卷第101頁） ⒏中華郵政股份有限公司110年3月10日儲字第1100057737號函所附庚○○之開戶基本資料及108年6月15日至108年7月10日交易明細1份（本院卷一第307至313頁） 6 己○○(提告) 於108年（檢察官當庭更正）6月20日中午12時29分許，詐欺集團成員「華哥」告知告訴人：需先提供擔保始能放款。嗣要求告訴人依指示匯款。 一、 108年6月24日16時4分10秒 二、 108年6月24日16時41分24秒（檢察官當庭更正） 三、 108年6月24日17時25分51秒 華南銀行000-000000000000帳號(戶名：陳品宏) 一、 25,000元 二、 25,000元 三、 25,000元 108年6月24日16時18至19分33秒 雲林縣○○鎮○○路000號（京城銀行西螺分行） 提領2次各為20,005、9,005元(其中5元為手續費) ⒈證人己○○於警詢之證述（警910卷第53至57頁） ⒉花蓮縣警察局新城分局嘉里派出所受理各類案件紀錄表、刑事案件報案三聯單、詐騙帳戶通報警示簡便格式表影本各1份（警910卷第59至61、67頁） ⒊金融機構協助受詐騙民眾通知疑似警示帳戶通報單影本1紙（警910卷第69頁） ⒋內政部警政署反詐騙案件紀錄表（警910卷第63頁） ⒌與「華哥」Line對話紀錄3張（警910卷第71至75頁） ⒍華南商業銀行股份有限公司總行108年9月27日營清字第1080077896號函及所附資料1份（偵5691卷第21至26頁） ⒎華南商業銀行股份有限公司108年9月24日營清字第1080077514號函及所附資料（警277卷一第143至146頁） ⒏華南商業銀行股份有限公司108年10月28日營清字第1080080267號函及所附資料（偵6351卷第37至41頁） ⒐被告提款之監視器畫面（警666號卷第43至49頁） ⒑被告丑○○提款之監視器畫面（警277號卷一第63頁，警2418號卷第17頁，偵5691卷第53頁）       108年6月24日17時10至12分14秒（檢察官當庭更正） 雲林縣○○市○○路00號（郵局） 提領2次各為20,005、15,005元(其中5元為手續費)        108年6月24日18時10分55秒至11分52秒 雲林縣○○鎮○○路000號(斗南鎮公所) 提領2次各為20,005、5,005元(其中5元為手續費)  7 乙○○(提告) 於108年6月25日11時許，詐欺集團成員佯為放貸業者，告知告訴人：需先收取押金10,000元及利息，始能撥款。嗣要求告訴人依指示匯款。 一、 108年6月26日18時00分45秒（檢察官當庭更正） 二、 108年6月26日19時25分2秒 郵局000-00000000000000之人頭帳戶(戶名：高俊宇) 一、 10,000元 二、 10,000元 108年6月26日18時45分42秒 雲林縣○○市○○路0號(永安郵局) 20,000元(其中10,000元為被害人所匯) ⒈證人乙○○警詢中證述（警2418卷第19至23頁） ⒉監視器提領畫面（警2418號卷第15頁） ⒊中華郵政股份有限公司108年10月24日儲字第1080247839號函及函文所附交易明細1份（偵6351第31至36頁） ⒋內政部警政署反詐騙案件紀錄表1紙（警2418卷第25頁） ⒌高雄市政府警察局鼓山分局龍華派出所受理詐騙帳戶通報警示簡便格式表影本1份（警2418卷第27頁） ⒍金融機構聯防機制通報單影本1紙（警2418卷第29頁） ⒎中華郵政股份有限公司109年11月11日儲字第1090295146號函及函文所附交易明細1份（偵6351卷第131至137頁）帳戶明細（偵6351卷第145至157頁） 　       108年6月26日19時36分17秒 雲林縣○○鄉○○路00號(林內合庫ATM) 10,005元(其中5元為手續費)  8 8-1          8-2 卯○○(提告) 於108年7月1日10時許，詐欺集團成員佯為放貸業者，告知告訴人：需支付代辦費始能放款。嗣要求告訴人依指示匯款。 一、 108年7月1日12時35分許 二、 108年7月2日15時14分51秒  一、 郵局000-00000000000000帳號(戶名：李佳錠) 一、 15,000元  108年7月1日13時9分31秒 雲林縣○○市○○路000號(斗六市農會鎮南分部) 15,005元(其中5元為手續費) ⒈證人卯○○警詢中證述（警277卷二第300至303頁，警9201卷第23至25頁） ⒉中華郵政股份有限公司高雄郵局109年2月7日高營字第1091800179號函及所附無摺存款交易憑證1份（警277卷一第184至185頁） ⒊被告丑○○提款之監視器畫面（警277號卷一第80、83、84頁） ⒋中華郵政股份有限公司高雄郵局108年12月9日高營字第1081801954號函及所附資料1份（警277卷一第175至177頁）  ⒌ 匯款明細表1紙（0000000）（警9201卷第26頁） ⒍中華郵政股份有限公司彰化郵局108年9月25日彰營字第1080012733號函及所附資料1份（警9201卷第38至40頁） ⒎中華郵政股份有限公司彰化郵局109年5月22日彰營字第109180227號函及附件（警9201卷第41至46頁）     二、 郵局000-00000000000000帳號(戶名：黃景裕) （起訴書附表一編號7僅記載告訴人匯款，本院補記載被告癸○○、丑○○2人提領） 二、 15,000元 108年7月2日15時23分許 雲林縣○○市○○路00號（郵局） （癸○○、丑○○）  15,000元  9 子○○(提告) 詐欺集團成員於網路平台旋轉拍賣上，以帳號「ryankkoo」佯裝販售Switch主機1台，告訴人下單後依指示匯款。 108年7月3日13時9分 彰化銀行000-00000000000000(戶名黃景裕) 6,800元 108年7月3日13時28分4秒 彰化縣○○市○○路0段000號(華南銀行員林分行) 16,005元(其中5元為手續費，其中6,800元為被害人所匯) ⒈證人陳志豪警詢中證述（偵11099卷第46至47頁） ⒉丑○○提領畫面（偵11099號卷第39頁，偵7862號卷第41頁） ⒊彰化商業銀行鹿港分行108年10月9月彰鹿字第1080000135號函及所附資料1份（警277卷一第203至208頁）　 ⒋彰化銀行交易明細查詢資料1份（偵7862卷第45至46頁；偵11099卷第43至44頁） ⒌臺北市政府警察局大安分局和平東路派出所陳報單、受理刑事案件報案三聯單、各類案件紀錄表、詐騙帳戶通報警示簡便格式表影本各1份（偵11099卷第45、48至51頁） ⒍內政部警政署反詐騙諮詢專線紀錄表影本1份（偵11099卷第50、52頁） ⒎國泰世華交易明細單影本1紙（偵11099卷第53頁） ⒏陳志豪郵政儲金金融卡影本（偵11099卷第54頁） 10 戊○○○(提告) 詐欺集團成員於購物平台Carousell上，以帳號「ryankkoo」佯裝販賣Airpods2主機1台，告訴人下單後依指示匯款。 108年7月3日14時44分5秒 彰化銀行000-00000000000000(戶名黃景裕) 3,800元 108年7月3日16時51分34秒 彰化縣○○市○○路0段000號(土地銀行員林分行) 4,005元(其中5元為手續費，其中3,800元為被害人所匯) ⒈證人戊○○○警詢中證述（偵11099卷第62至63頁） ⒉丑○○提領畫面（偵11099號卷第39頁，偵7862號卷第41頁） ⒊彰化銀行交易明細單影本1紙（偵11099卷第67頁） ⒋與「ryankkoo」交易對話手機截圖21張（偵11099卷第69至79頁） ⒌臺中市政府警察局烏日分局烏日派出所陳報單、受理各類案件紀錄表、詐騙帳戶通報警示簡便格式表、刑事案件報案三聯單影本各1份（偵11099卷第57至58、61、64頁） ⒍內政部警政署反詐騙案件紀錄表影本1份（偵11099卷第59至60頁） ⒎彰化商業銀行鹿港分行108年10月9月彰鹿字第1080000135號函及所附資料1份（警277卷一第203至208頁） ⒏彰化銀行交易明細查詢資料1份（偵7862卷第45至46頁；偵11099卷第43至44頁） 11 寅○○(未提告) 於108年7月1日11時許，詐欺集團不詳成員佯為被害人之友人，向拜害人借款。嗣要求被害人依指示匯款。 108年7月1日14時36分許 郵局000-00000000000000(戶名：李佳錠) 50,000元 108年7月1日14時51分22秒 雲林林內鄉中正路332號（林內郵局） 50,000元 ⒈證人寅○○警詢中證述（警277卷二第316至318頁） ⒉中華郵政股份有限公司臺南郵局109年1月3日南營字第1091800008號函及所附無摺存款交易憑證（警277卷一第186至187頁） ⒊中華郵政股份有限公司高雄郵局108年12月9日高營字第1081801954號函及所附資料1份（警277卷一第175至177頁） ⒋被告丑○○提款之監視器畫面（警277號卷一第81、85、86頁） 12 壬○○(未提告) 詐欺集團成員Line暱稱為「金融規畫輕鬆貸」之成員聯絡，向被害人訛稱需先支付頭期款5,000元，始能放款50,000元。嗣要求被害人依指示匯款。被害人遂借用證人蔡顯鈞所有金門縣信用合作社帳戶，先存入現金至上開帳戶，再依指示匯款至郵局人頭帳戶。 108年7月2日11時58分許 郵局000-00000000000000(戶名：李佳錠) 5,000元    ⒈有限責任金門縣信用合作社108年12月27日金信業字第1080000646號函及所附資料（警277卷一第190至194頁） ⒉證人壬○○警詢中證述（警277卷二第323至326頁） ⒊證人蔡顯鈞警詢中證述（警277卷二第327至329頁） ⒋中華郵政股份有限公司高雄郵局108年12月9日高營字第1081801954號函及所附資料1份（警277卷一第175至177頁） 

附表三：帳號附表
編號 帳戶名稱及所有人 帳戶所有人因其帳戶經起訴或判決之情形 1 中華郵政鹿港郵局帳號000-00000000000000號（戶名：黃景裕） 臺灣彰化地方檢察署檢察官109年度偵字第9319號不起訴處分書（本院卷一第255至257頁） 2 彰化銀行帳號000-00000000000000號（戶名：黃景裕） 臺灣彰化地方檢察署檢察官109年度偵字第9319號不起訴處分書 臺灣彰化地方檢察署檢察官108年度偵字第9109號不起訴處分書（偵7862卷第105至108頁） 3 中華郵政秀林和平郵局000-00000000000000號(戶名：高俊宇) 臺灣宜蘭地方檢察署檢察官109年度偵字第2702號不起訴處分書（本院卷一第263至266頁） 臺灣宜蘭地方檢察署檢察官108年度偵字第5180號不起訴處分書（偵4513卷第93至96頁） 4 華南銀行000-000000000000帳號(戶名：陳品宏) 臺灣臺中地方檢察署檢察官108年度偵字第23098號不起訴處分書（本院卷一第285至288頁） 5 新光銀行000-0000000000000(戶名：楊哲嘉)。 臺灣臺中地方檢察署檢察官108年度偵字第26274號不起訴處分書（偵4513卷第97至100頁） 6 臺灣銀行000-000000000000帳戶(戶名：甲○○)。 臺灣花蓮地方檢察署檢察官108年度偵字第4749號不起訴處分書（本院卷一第279至283頁）